【裁判字號】    97,訴,331
【裁判日期】    980122
【裁判案由】    毒品危害防制條例等
【裁判全文】
臺灣臺東地方法院刑事判決               97年度訴字第331號
公  訴  人  臺灣臺東地方法院檢察署檢察官
被      告  乙○○
                    (另案於臺灣臺東監獄東成分監執行中)
上列被告因違反毒品危害防制條例等案件，經檢察官提起公訴（
97年度偵字第1580、1581、1582號、97年度毒偵字第325、326
、327號），經本院依簡式審判程序審理，判決如下：
    主  文
乙○○施用第一級毒品，共參罪，均累犯，各處有期徒刑拾月，
扣案之海洛因殘渣袋貳個沒收銷燬之。又施用第二級毒品，共參
罪，均累犯，各處有期徒刑伍月，扣案之玻璃球吸食器壹個沒收
。又犯竊盜罪，共參罪，均累犯，各處有期徒刑伍月，扣案之鑰
匙壹支沒收。應執行有期徒刑參年，扣案之海洛因殘渣袋貳個沒
收銷燬之，扣案之玻璃球吸食器壹個及鑰匙壹支均沒收。
    犯罪事實
一、乙○○前於民國89年間因施用毒品案件，經臺灣桃園地方法
    院以89年度毒聲字第1618號裁定送觀察、勒戒後，認無繼續
    施用毒品傾向，於89年3月23日釋放出所，並經臺灣桃園地
    方法院檢察署檢察官以89年度毒偵字第1555號不起訴處分確
    定；復於同年間，因施用毒品案件，經臺灣桃園地方法院以
    89 年度毒聲字第7534號裁定送觀察、勒戒後，認有繼續施
    用毒品傾向，經該院以89年度毒聲字第7911號裁定令入戒治
    處所施以強制戒治（該次施用毒品犯行，經該院以90年度壢
    簡字第174號判決判處有期徒刑4月確定），嗣因強制戒治屆
    滿3月，其成效經評定合格，經該院裁定停止戒治，所餘戒
    治期間付保護管束，而乙○○於停止戒治付保護管束期間，
    又因施用毒品案件，經臺灣桃園地方法院以90年度毒聲字第
    4290號裁定撤銷停止戒治，至91年6月1日戒治期滿；再於91
    年間，因施用毒品案件，經臺灣桃園地方法院以91年度毒聲
    字第3207號裁定令入戒治處所施以強制戒治，嗣因強制戒治
    屆滿3月，其成效經評定合格，經臺灣宜蘭地方法院以92年
    度毒聲字第660號裁定停止戒治，所餘戒治期間付保護管束
    ，至93年1月9日因毒品危害防制條例修正報結。另乙○○前
    於90年間，因違反毒品危害防制條例案件，經臺灣桃園地方
    法院以91年度易字第47號判決判處有期徒刑7月確定，復於
    92年間，因違反毒品危害防制條例案件，經臺灣宜蘭地方法
    院以92年度訴字第98號判決判處有期徒刑1年2月確定，經接
    續執行，而於93年10月7日縮短刑期假釋出監，所餘刑期付
    保護管束，至94年3月8日假釋期滿，未經撤銷假釋，其未執
    行之刑，視為已執行完畢。又於96年間，因違反毒品危害防
    制條例案件，經臺灣桃園地方法院以96年度審訴字第1193
    號判決判處有期徒刑10月確定。
二、詎乙○○仍未戒除毒癮，明知海洛因及甲基安非他命為毒品
    危害防制條例第2條第2項第1款、第2款所規定之第1級毒品
    及第2級毒品，不得施用，竟仍 (一)於97年1月5日晚上11時
    許，在桃園縣平鎮市○○路239巷39弄4號住處，以海洛因摻
    入香菸之方式，施用第1級毒品海洛因，又以火燒烤玻璃球
    之方式，施用第2級毒品甲基安非他命，後於97年1月6日凌
    晨5時10分許，為警在桃園縣中壢市○○路258號賓士汽車旅
    館207號房查獲，並扣得海洛因殘渣袋2個。(二)另於97年1
    月21日晚上11時許，在上開住處，以上開相同之方式，施用
    第1級毒品海洛因及第2級毒品甲基安非他命，後於97年1月
    27日晚上11時25分許，為警在桃園縣中壢市○○○路105巷
    15號處查獲，並扣得玻璃球吸食器1個。(三)復於97年3月26
    日晚上11時許，在上開住處，以上開相同之方式，施用第1
    級毒品海洛因及第2級毒品甲基安非他命。
三、乙○○意圖為自己不法之所有，(一)先於96年8月22日上午9
    時許，在桃園縣平鎮市○○路243號對面，竊取宋榮彰所管
    領屬於東來美髮用品有限公司所有之車牌號碼3712-QK號自
    用客貨兩用車，得手後據為己有。(二)復於96年11月21日晚
    上11時20分許，在桃園縣中壢市○○街44號前，見劉家成所
    有車牌號碼G4-9825號自用小貨車之鑰匙留在車上未取出，
    即進入車內以車上鑰匙竊取該車，得手後據為己有。(三)另
    於97年1月27日晚上11時許，在桃園縣中壢市○○○路60號
    前，持自備的鑰匙1支，竊取楊惠貴所有車牌號碼IRX-859號
    重型機車，得手後據為己有。嗣於97年1月27日晚上11時25
    分許，為警在桃園縣中壢市○○○路105巷15號前查獲，並
    扣得鑰匙1支。
四、案經桃園縣政府警察局中壢分局、平鎮分局報告臺灣桃園地
    方法院檢察署檢察官呈請臺灣高等法院檢察署檢察長令轉臺
    灣臺東地方法院檢察署檢察官偵查起訴。
    理  由
一、本件被告乙○○所犯係死刑、無期徒刑、最輕本刑為3年以
    上有期徒刑以外之罪，其於準備程序中就被訴事實為有罪之
    陳述，經告以簡式審判之意旨，本院合議庭認為適宜適用簡
    式審判程序而依刑事訴訟法第273條之1第1項規定，裁定由
    受命法官獨任進行簡式審判程序，合先敘明。
二、訊據被告乙○○對於上開犯罪事實，分別於警詢、偵查、本
    院準備程序及審理時坦白承認，核與證人宋榮彰、劉家成、
    楊惠貴及馮輝明於警詢中之證詞相符，並有臺灣檢驗科技股
    份有限公司濫用藥物檢驗報告3張、桃園縣政府警察局平鎮
    分局被採尿人尿液暨毒品真實姓名與編號對照表2張、桃園
    縣政府中壢分局移送毒品尿液檢體報告影本清冊1份、贓物
    認領保管單3紙、車牌號碼3712-QK號自用客貨兩用車之車輛
    竊盜詳細資料1紙、車籍資料1紙、內政部警政署刑事警察局
    96年12月6日刑紋字第0960181165號鑑驗書1份、車牌號碼
    G4-9825號自用小貨車及IRX-859號重型機車之車籍查詢基本
    資料各1紙、現場照片及採證照片合計20張在卷可憑，此外
    ，並有海洛因殘渣袋2個、玻璃球吸食器1個及鑰匙1支扣案
    可資佐證，本案事證已臻明確，被告前揭犯行堪以認定。
三、核被告所為，係違反毒品危害防制條例第10條第1項之施用
    第1級毒品罪、同條例第10條第2項之施用第2級毒品罪及刑
    法第320條第1項之竊盜罪。被告所犯上開施用第1級毒品罪
    、施用第2級毒品罪及竊盜罪間，犯意各別，行為互殊，應
    予分論併罰。起訴書就被告犯罪事實三 (三)竊盜罪部分原
    記載被告持鑰匙、手電筒及破壞剪，竊得楊惠貴所有之車牌
    號碼IRX-859號重型機車，檢察官於本院審理中更正為被告
    持鑰匙1支，竊得楊惠貴所有之車牌號碼IRX-859號重型機車
    ，併此敘明。被告有如犯罪事實欄所載論罪科刑及執行情形
    ，有臺灣高等法院被告前案紀錄表1份在卷可考，其於有期
    徒刑執行完畢後，5年以內故意再犯本案有期徒刑以上之各
    罪，均為累犯，應依刑法第47條第1項之規定，各加重其刑
    。扣案之海洛因殘渣袋2個，因內含微量之海洛因殘留而無
    法析離，應依毒品危害防制條例第18條第1項前段之規定，
    沒收銷燬之。再玻璃球吸食器1個，為被告所有供其施用甲
    基安非他命所用之物，該物本質上尚可供其他用途使用，客
    觀上難認係專供施用毒品之器具，又扣案之鑰匙1支，係被
    告所有且為供竊取上開重型機車所使用之物，業據被告供陳
    在卷，爰依刑法第38條第1項第2款規定，併予宣告沒收。至
    扣案之黑色安全帽1頂、破壞剪1支及手電筒1支，無證據證
    明係被告供犯罪所用之物，均不予宣告沒收。
據上論斷，應依刑事訴訟法第273條之1第1項、第299條第1項前
段、第310條之2、第454條，毒品危害防制條例第10條第1項、第
2項、第18條第1項前段，刑法第11條、第320條第1項、第47條第
1項、第38條第1項第2款、第51條第5款，中華民國刑法施行法第
1條之1第1項、第2項前段，判決如主文。
本案經檢察官甲○○到庭執行職務。
中    華    民    國    98    年     1    月    22     日
                  刑事第四庭    法  官  馬培基
以上正本證明與原本無異。
如不服本判決應於收受送達後10日內向本院提出上訴書狀，並應
敘述具體理由；其未敘述上訴理由者，應於上訴期間屆滿後20日
內向本院補提理由書（均須按他造當事人之人數附繕本）。「切
勿逕送上級法院」。告訴人或被害人對於本判決如有不服，請書
具不服之理由狀，請求檢察官上訴者，其上訴期間之計算係以檢
察官收受判決正本之日期為準。
                                書記官  陳憶萱
中    華    民    國    98    年    1     月    22     日
附錄論罪科刑法條全文：
毒品危害防制條例第10條
施用第一級毒品者，處6月以上5年以下有期徒刑。
施用第二級毒品者，處3年以下有期徒刑。
中華民國刑法第320條
（普通竊盜罪、竊佔罪）
意圖為自己或第三人不法之所有，而竊取他人之動產者，為竊盜
罪，處 5 年以下有期徒刑、拘役或 5 百元以下罰金。
意圖為自己或第三人不法之利益，而竊佔他人之不動產者，依前
項之規定處斷。
前二項之未遂犯罰之。


司法院資訊處製作；財團法人民間司法改革基金會備份。
